# 成为高新技术企业后税率变动引起递延所得税变化影响损益

提问人：song2003921 时间：2019-02-17 13:02:04
请问陈老师 @chenyiwei，成为高新技术企业后，税率变动引起递延所得税变化影响损益的金额，IPO时作为经常性还是非经常，有作为非经常的案例吗？谢谢

回答人：chenyiwei
一般理解，高新认定与企业正常经营活动相关，且获得高新认定后企业总体税负下降，对企业提升收益有利。虽然会导致原先按 25% 税率确认的递延所得税资产的价值发生减少，但减记递延所得税资产的损益影响不应作为非经常性损益。这种情况也不属于 “根据税收、会计等法律、法规的要求对当期损益进行一次性调整对当期损益的影响”。